臺灣臺中地方法院刑事判決
111年度易字第804號
公  訴  人  臺灣臺中地方檢察署檢察官
被      告  江雅晴



            許淑慧


上列被告因妨害名譽案件，經檢察官提起公訴（111年度偵字第8
014號），本院判決如下：
    主    文
江雅晴犯公然侮辱罪，處罰金新臺幣柒仟元，如易服勞役，以新
臺幣壹仟元折算壹日。
許淑慧犯公然侮辱罪，處罰金新臺幣伍仟元，如易服勞役，以新
臺幣壹仟元折算壹日。
    犯罪事實
一、江雅晴、許淑慧分別居住臺中市○○區○○○路000巷00號4樓、5
    樓而為鄰居。緣其等於民國110年11月13日10時27分許
　　，在上址住處社區中庭，因噪音問題衍生言語爭執而彼此均
    心生不滿，竟分別基於公然侮辱之犯意，隨即在該中庭特定
    多數人得以共見共聞之狀態下，江雅晴多次以「雜碎」、「
    幹林老師」、「垃圾」、「蟾蜍」、「耖你媽的」、「幹你
    娘機掰」、「臭蟾蜍」等語辱罵許淑慧，許淑慧則以「啃老
    族」等語辱罵江雅晴，足以貶損彼此之人格尊嚴及社會評價
    。嗣許淑慧報警處理，始悉上情。
二、案經許淑慧、江雅晴訴由臺中市政府警察局大雅分局報告臺
    灣臺中地方檢察署檢察官偵查起訴。
    理    由
一、本判決以下所引用被告即告訴人江雅晴、被告即告訴人許淑
    慧以外之人於審判外之陳述，檢察官、被告江雅晴、許淑慧
    均不爭執其證據能力，且迄至言詞辯論終結前亦未聲明異議
　　，本院審酌上開陳述作成之情況並無違法不當之情形或證明
    力明顯過低之瑕疵，爰依刑事訴訟法第159條之5第1項及第2
    項，認均得為證據。
二、上開犯罪事實，業據被告江雅晴於警詢及本院審理中暨被告
    許淑慧於警詢、偵訊及本院審理中均坦承不諱（見偵卷第33
　　、60、110頁、本院卷第34、39頁），核與證人即告訴人許
    淑慧於警詢及偵訊時、證人即告訴人江雅晴於警詢時之證述
    大致相符（見偵卷第35至36、47至52、109至110頁），並有
    警員職務報告、現場錄音譯文及監視器錄影畫面擷圖各1份
    附卷可查（見偵卷第29、65至81頁），已足認被告江雅晴、
    許淑慧之任意性自白應與事實相符。是本案事證明確，其等
    所為上開犯行堪以認定，應予依法論科。
三、核被告江雅晴、許淑慧所為，均係犯刑法第309條第1項公然
    侮辱罪。被告江雅晴為本案多次辱罵之各舉止，係於相近之
    時間、地點密接為之，犯罪目的與所侵害法益同一，在刑法
    評價上以視為數個舉動之接續施行，合為包括之一行為予以
    評價較為合理，應認係接續犯而論以一罪。公訴意旨雖未列
    明被告江雅晴尚有以前揭「雜碎」、「幹林老師」、「垃圾
　　」、「蟾蜍」、「耖你媽的」、「臭蟾蜍」等語辱罵告訴人
    許淑慧，惟此與經起訴部分具接續犯之實質上一罪關係，為
    起訴效力所及，本院自應併予審理。
四、爰審酌被告江雅晴、許淑慧僅因彼此存有前揭糾紛，即放任
    自身情緒，恣意對彼此加以公然侮辱，顯示其等之情緒管理
    及自我克制能力均有所不足，所為損及彼此之名譽，實非可
    取，並考量被告江雅晴多次為前揭辱罵，犯罪所生危害程度
    較重，另斟酌其等犯後均坦承犯行，惟未能達成調解等情，
    參以被告江雅晴、許淑慧之素行，其等各自所受教育反映之
    智識程度、就業情形、家庭經濟及生活狀況等一切情狀（見
    本院卷第40頁），分別量處如主文第1至2項所示之刑，並均
    諭知易服勞役之折算標準，以資警惕。
五、公訴意旨雖認被告許淑慧除前揭所為外，尚有於上開時、地
    辱罵「不要臉的女人」、「不要臉」、「要妳先燒（紙錢）
    給妳的家人」等語之公然侮辱行為，因認被告許淑慧就此部
    分亦涉犯刑法第309條第1項公然侮辱罪嫌。訊據被告許淑慧
    堅決否認有何此部分犯行，辯稱：伊沒有罵等語（見本院卷
    第34、39頁）。而告訴人江雅晴就公訴意旨所指此部分行為
    雖於警詢時證述在卷（見偵卷第36頁），惟稽之前揭錄音譯
    文，未見被告許淑慧曾辱罵「不要臉的女人」、「不要臉」
    等語（見偵卷第65至73頁），告訴人江雅晴之此部分證述自
    尚乏客觀證據資為佐證，已無從遽認被告許淑慧有此部分行
    為；又被告許淑慧當時固曾表示：「你要燒給你的孩子」、
    「燒給你的父母」、「你燒給你死去的孩子、燒給你的長輩
    這樣就好」等語，有前揭錄音譯文在卷可參（見偵卷第69至
    71頁），惟此部分言語核屬詛咒性質之情緒用語，雖尖銳而
    負面，衡情仍尚不足以貶損所指稱對象之人格尊嚴及社會評
    價，自亦不能逕以公然侮辱罪相繩。惟因被告許淑慧就此倘
    成立犯罪，與其前揭經本院認定有罪部分具接續犯之實質上
    一罪關係，爰不另為無罪之諭知。
據上論斷，應依刑事訴訟法第299條第1項前段，刑法第309條第1
項、第42條第3項前段，刑法施行法第1條之1第1項，判決如主文
。
本案經檢察官林樹蘭提起公訴，檢察官朱介斌到庭執行職務。
中　　華　　民　　國　　111 　年　　6 　　月　　28　　日
                  刑事第十三庭        法  官  陳怡秀
以上正本證明與原本無異。
如不服本判決應於收受送達後20日內向本院提出上訴書狀，並應
敘述具體理由；其未敘述上訴之理由者，應於上訴期間屆滿後20
日內向本院補提理由書（均須按他造當事人之人數附繕本）「切
勿逕送上級法院」。
告訴人或被害人如不服判決，應備理由具狀向檢察官請求上訴，
上訴期間之計算，以檢察官收受判決正本之日起算。
　　　　                              書記官  陳倨篁
中　　華　　民　　國　　111 　年　　6 　　月　　28　　日
附錄本案論罪科刑法條：
中華民國刑法第309條第1項
公然侮辱人者，處拘役或9千元以下罰金。
以強暴犯前項之罪者，處1年以下有期徒刑、拘役或1萬5千元以
下罰金。